臺灣臺中地方法院民事裁定　九十三年度保險小上字第一號
　　上　訴　人　甲○○
　　被　上訴人　新光人壽保險股份有限公司
　　法定代理人　吳東進
　　訴訟代理人　項程文
右當事人間請求給付保險金事件，上訴人對於中華民國九十二年十二月二十九日本院
臺中簡易庭九十二年度中小字第一五一二號第一審小額民事判決提起上訴，本院裁定
如下：
    主  文
上訴駁回。
第二審訴訟費用新臺幣壹仟伍佰元由上訴人負擔。
    理    由
一、按對於小額程序之第一審裁判之上訴，非以其違背法令為理由，不得為之，又上
    訴狀應記載上訴理由，並表明原判決所違背之法令及其具體內容，依訴訟資料可
    認原判決有違背法令之具體事實，又民事訴訟法第四百六十九條第一款至第五款
    於小額事件之上訴程序準用之，民事訴訟法第四百三十六條之二十四第二項及第
    四百三十六條之二十五、第四百三十六條之三十二第二項分別定有明文。又當事
    人以判決有不適用法規或適用法規不當為上訴理由時，其上訴狀或理由書應有具
    體之指摘，並揭示該法規之條項或其內容，若係成文法以外之法則，應揭示該法
    則之旨趣，倘為司法院解釋或本院之判例，則應揭示該判解之字號或其內容，如
    依民事訴訟法第四百六十九條第一款至第五款事由提起上訴者，其上訴狀或理由
    書應揭示合於該條款之事實，上訴狀或理由書如未依此項方法表明者，即難認為
    已對原判決之違背法令有具體之指摘，其上訴自難認為合法（最高法院七十一年
    度台上字第三一四號判例要旨可資參照）。再按上訴不合程式或已逾期間或法律
    上不應准許者，第二審法院應以裁定駁回之，此規定於小額事件之上訴程序亦準
    用之，民事訴訟法第四百三十六條之三十二第二項、第四百四十四條第一項前段
    定有明文。
二、本件上訴意旨略以：上訴人於九十二年五月八日在彰化秀傳醫院門診，經醫師診
    斷及評估入院治療十三日，期間接受檢查、藥物、衛健、復健等治療，且聽從醫
    師指示多下床走動，以免病情惡化。護士未查明上訴人去向，即認上訴人不假外
    出，上訴人若需外出買東西，必定會告知去向，上訴人若不假外出，可依全民健
    康保險法第十六條規定辦理自動出院，但護士未有如此動作，可詳查其中有否誤
    解或失職；如上訴人無住院之必要，該醫院豈能申請健保給付，如有必要可聲請
    醫師作證云云。經查，原審依被上訴人聲請向彰化秀傳醫院函查上訴人有無住院
    治療之必要、有無不假外出情形及其當時狀況是否能以門診復健及在家休養之方
    式處置等情，經該院函復：上訴人於九十二年五月八日至同年月二十日住院，病
    人自訴下背痛加重而要求住院治療，當時難以判斷無不必住院之情況，住院期間
    接受復健及藥物治療，住院當時健康情況尚可，有多次不假外出情形，如果願意
    配合門診復健亦為可行之處置等語。原審因而依據前開醫院回函意見，認定上訴
    人並無住院治療之必要，而就上訴人請求此部分住院期間之保險給付予駁回，上
    訴人雖否認前開函文所指其有不假外出之情形，及認原審認定其無住院治療之必
    要為不當，惟其上訴理由係就原審取捨證據、認定事實之職權行使，指摘其為不
    當，並未具體表明原審判決如何違背法令及其具體內容，則依前述說明，本件上
    訴為不合法，應予駁回。
三、據上論結，依民事訴訟法第四百三十六條之三十二第二項、第四百三十六條之三
    十二第一項、第四百三十六條之十九、第四百四十四條第一項前段、第九十五條
    、第七十八條，裁定如主文。
中　　　華　　　民　　　國　　九十一　　年　　　四　　　月　　  一  　　日
                                      臺灣臺中地方法院民事第三庭
~B審判長法官　張瑞蘭
~B法　　　官　王金洲
~B法　　　官　張國華
右為正本係照原本作成
本裁定不得抗告。
中　　　華　　　民　　　國　　九十三　　年　　　四　　　月　　  一  　　日
~B法院書記官　黃英寬
